# ppp

提问人：zhs7403 时间：2019-07-04 23:02:59
PPP 项目，社会资本方 A 公司，与项目当地国有资产投资管理公司 B 公司，合资成立 C 项目公司，A 出资绝大多数，B 出资占 5%、30% 等 2 种情况，董事会B 在 5 人中分别有 1 和 2 个人，且对一些特殊事项具有一票否决权。分配原则对于 5%的项目公司，中标社会资本可收回相应的投资并获得合理利润，在年使用者付费收入超过年可用性付费和年运营维护服务费时，由双方对超额收益按照约定分配比例进行分配，超额收益越高，B 分配比例越高，对于 30%的项目公司分配比例，则按照实缴比例行使表决权、收益权、分红权。
我理解对于此类 PPP项目公司，不能按照一般思路考虑其控制、共同控制或重大影响问题。任何 PPP项目的最终控制方都是当地地方政府，投资方只是为地方政府提供基础设施的代建和运营管理服务，并据此获得一项收益权（固定金额的收益权是金融资产，变动金额的收益权是无形资产）
我记得对于 A 而已，处理是纳入合并，但在个别报表层面简化处理，确认一项无形资产或者其他非流并按经营年限摊销（否则最终基础设施无偿移交时一次性体现损失是不合理的）。虽然 A的个别报表层面对 B 理论上应确认长期股权投资，成本法核算（因为 A 能控制B），期末进行减值测试。但因为此类PPP项目的经营权有年限限制，该项投资为 A 带来未来经济利益流入的能力是逐年递减的，如果平时不做处理，到项目移交时一次性转销确认损益，也不合理。
A 在合并报表层面，应看作合并集团向合同授予方（当地政府和作为其代表的平台公司）提供的建造合同服务，据此取得了一项特许经营权作为对价，因此不应抵销营业收入、成本和无形资产，该项目公司的收入、成本仍完整反映于合并报表中。
目前从事 B的审计，那么对于 B而言，由于其未从事实际建筑业务，是否就是按照一般权益法核算即可还是类似 A 也有什么特殊考虑？
另外，如果政府投资公司持有 5% 表决权，但是董事会有五名董事，5% 股东推荐一名，其他方如果还有 3 个股东，其中一个超过 50%，一共其他 3家可以推荐 4 名董事（含 1 名职工董事），同时规定，除部分保护事项须经全体董事一致同意通过外，其他事项由半数以上董事通过有效。政府投资公司委派的董事对影响重大公共利益或公共安全的事项具有一票否决权。那么 5% 和董事会 5 人占一人是否可以权益法？我记得 PPP 项目公司董事会表决权不做主要考虑。
分配机制：中标社会资本可收回相应的投资并获得合理利润，在年使用者付费收入超过年可用性付费和年运营维护服务费时，由双方对超额收益按照约定分配比例进行分配，超额收益越高，社会投资公司分配比例越高。

回答人：chenyiwei
B 的持股比例较低，且只是政府的代理人，一般采用金融资产核算模式即可。其派驻董事对某些事项的否决权主要是公益性目的，并不是为了自身的利益。